【裁判字號】    97,交聲,1825
【裁判日期】    971231
【裁判案由】    交管條例聲異
【裁判全文】
臺灣板橋地方法院交通事件裁定        97年度交聲字第1825號
原處分機關  交通部公路總局臺北區監理所蘆洲監理站
異  議  人
即受處分人  甲○○
上列異議人即受處分人因違反道路交通管理處罰條例案件，不服
原處分機關於中華民國97年4 月24日所為之裁決處分（裁決書案
號：北監蘆字第裁46-1AB598377號），聲明異議，本院裁定如下
：
    主  文
異議駁回。
    理  由
一、聲明異議意旨略以：異議人即受處分人甲○○日前接獲原處
    分機關所開立之裁決書，以異議人於民國96年5 月22日上午
    10時48分許，將異議人所有之車牌號碼GEQ-525 號重型機車
    停放於臺北市○○○路3 巷週邊之禁止臨時停車處所為由，
    裁處異議人罰鍰新臺幣（下同）1,200 元之處分；惟異議人
    從未擁有該輛車牌號碼GEQ-525 號之重型機車，更不曾有任
    何違規紀錄，爰依法聲明異議，請求撤銷原處分云云。
二、按禁止臨時停車線為紅色實線，用以指示禁止臨時停車路段
    ，道路交通標誌標線號誌設置規則第169 條第1 項、第2 項
    定有明文。次按汽車（包括機器腳踏車）駕駛人在禁止臨時
    停車處所停車者，處600 元以上1,200 元以下罰鍰，道路交
    通管理處罰條例第56條第1 項第1 款亦有明文。
三、經查，異議人即受處分人甲○○所有之車牌號碼GEQ-525 號
    重型機車，於96年5 月22日上午10時48分許，因停放於臺北
    市○○○路3 巷週邊之禁止臨時停車處所，經臺北市停車管
    理處（下稱原舉發機關）採證人員拍照採證後，逕行掣單舉
    發等事實，有原舉發機關所掣發之北市交停字第1AB598377
    號舉發違反道路交通管理事件通知單1 紙、採證照片1 幀等
    在卷可稽，而觀諸上開採證照片所示，該車牌號碼GEQ-525
    號重型機車確係停置於舉發地點之劃設有紅色實線、禁止臨
    時停車之路面上。異議人雖辯稱：伊從未擁有該輛車牌號碼
    GEQ-525 號重型機車，更不曾有任何違規紀錄云云；惟查，
    異議人確為車牌號碼GEQ-525 號重型機車之車主，有該重型
    機車新領牌照登記書1 紙在卷足憑，且異議人之父陳良三前
    於96年1 月12日，亦有騎乘該重型機車違規之紀錄，此有車
    輛違規查詢報表、異議人及陳良三之戶籍列印資料各1 紙等
    在卷可憑，足認上開車牌號碼GEQ-525 號重型機車，確與異
    議人有直接而密切之關連性；是異議人空言以上情置辯，自
    無可採。綜上所述，本件異議人在禁止臨時停車處所停車之
    違規事實，事證明確；原處分機關以異議人違反道路交通管
    理處罰條例第56條第1 項第1 款規定，裁處罰鍰1,200 元，
    核無不當；本件異議人之異議為無理由，應予駁回。
據上論斷，應依道路交通案件處理辦法第19條規定，裁定如主文
。
中    華    民    國    97    年    12    月    31    日
                  交通法庭    法  官  劉景宜
以上正本證明與原本無異。
如不服本裁定，得自收受送達之日起5 日內向本院提出抗告狀。
                              書記官  謝秀青
中    華    民    國    98    年    4     月    10    日


司法院資訊處製作；財團法人民間司法改革基金會備份。
